【裁判字號】    92,交聲,767
【裁判日期】    920909
【裁判案由】    聲明異議
【裁判全文】
臺灣臺中地方法院交通事件裁定                    九十二年度交聲字第七六七號
     原處分機關     交通部公路總局台中區監理所
     異議人即
     受處分人       甲○○○○運股份有限公司    設台中市○○區○路七號
     代 表 人       陳志真.
     代 理 人       陳建洲.
右列受處分人因違反道路交通管理處罰條例案件，對於交通部公路總局台中區監理所
九十二年七月十四日所為之裁決（中監違字第裁六○─Ｃ00000000號裁決書
），聲明異議，本院裁定如左：
    主  文
原處分撤銷。
甲○○○○運股份有限公司不罰。
    理  由
一、原處分機關略以：異議人即受處分人甲○○○○運股份有限公司，其所有而由駕
    駛人陳建清駕駛之車號三Ｊ─五三二號營業用一般大貨車，於九十二年四月十五
    日十八時二十二分許，在台北縣三峽鎮○○路涵洞處，因「使用註銷之駕駛執照
    駕駛營業大貨車（禁駛）（九十一年十一月十一日逾審逕註）」違規事實，為台
    北縣政府警察局三峽分局依台北區監理所來函另案舉發，受處分人於限期前提出
    申訴，經向原舉發機關查證違規屬實，該所遂於九十二年七月十四日以中監違字
    第裁六○─Ｃ00000000號裁決書，裁處罰鍰新台幣六萬元整，並吊扣牌
    照三個月，逾期則依違反道路交通管理事件統一裁罰標準表及裁決書處罰主文裁
    處，於法並無不合等語。
二、本件受處分人甲○○○○運股份有限公司則以：受處分人現有駕駛人近千人，每
    日均審查駕駛人執照，雖發生違規，惟已善盡查證之義務，請求撤銷原處分，爰
    聲明異議等語。
三、經查：受處分人甲○○○○運股份有限公司之上開違規事實，固有原舉發機關之
    前揭舉發通知單一紙在卷可稽。惟查受處分主張其每日均有審查駕駛人執照，即
    本件駕駛人陳建清於違規當日，受處分人確有查證其之駕駛執照資格之注意情事
    ，此有受處分人提供之駕駛執照每日審查表在卷可佐。又據該車駕駛人即證人陳
    建清於九十二年八月十四日在本院接受訊問時結證稱：「（問：駕照為何被註銷
    ？）答：八十九年我太太癌症到九十一年過世，我沒有時間去審查駕照，駕照是
    三年換照，三年審檢一次；（問：被註銷何時知道的？）答：被警察抓到才知道
    ；（問：許國良每日都有檢查？）答：是的；（問：駕照被台北區監理單位註銷
    有無通知你？）答：沒有」等語。則駕駛人陳建清於違規時，是否因未收悉駕照
    被註銷通知，不知駕照被註銷而仍使用已註銷之駕照駕駛該車等事實，即待詳查
    。如有駕駛人不知悉駕照被註銷仍予駕駛之情，則受處分人縱每日查證、審查駕
    駛人之駕照，或縱加以相當注意，似仍不免發生前揭駕駛人之違規情事。而且受
    處分人已提出善盡查證駕駛人駕照之相當證明，原舉發機關亦無從否定受處分人
    未有善盡查證駕駛人執照資格之注意之事證，依本條例第二十一條之一第一項第
    五款規定，受處分人即汽車所有人可免除處罰。從而，本件受處分人前開所辯，
    尚堪採信，原處分機關遽以裁罰，容有未洽，本件異議為有理由，原處分應予撤
    銷，另諭知受處分人不罰。
四、據上論斷，應依道路交通管理處罰條例第八十七條第二項、道路交通案件處理辦
    法第二十條，裁定如主文。
中      華      民      國    九十二    年      九      月      九      日
                                        臺灣臺中地方法院交通法庭
                                            法  官    許  金  樹
右正本證明與原本無異。
如不服本裁定應於送達後五日內向本院提出抗告狀。
                                            書記官
中      華      民      國    九十二    年      九      月      九      日


司法院資訊處製作；財團法人民間司法改革基金會備份。
